ACORDAO-COMPLETO-2340954

ACÓRDÃO 310/2019 ATA 1/2019 - SEGUNDA CÂMARA

VISTOS, relatados e discutidos estes autos de tomada de contas especial instaurada pelo então Ministério da Cultura em desfavor do Sr. Leonardo Magnelli, diante da total impugnação dos dispêndios inerentes aos recursos captados por força da Lei Rouanet (Pronac 08-10391) para "a gravação e o lançamento do álbum 'Minha Cidade', do compositor, arranjador e instrumentista Dado" sob o montante de R$ 130.252,50 durante o período de 5/3/2009 a 31/8/2010;
ACORDAM os Ministros do Tribunal de Contas da União, reunidos em Sessão da Segunda Câmara, ante as razões expostas pelo Relator, em:
9.1. considerar revel o Sr. Leonardo Magnelli, nos termos do art. 12, § 3º, da Lei nº  8.443, de 1992;
9.2. julgar irregulares as contas de Leonardo Magnelli, nos termos dos arts. 16, III, alíneas "b" e "c", 19, caput, e 23, III, da Lei nº 8.443, de 1992, para condená-lo ao pagamento da quantia de R$ 130.252,50 (cento e trinta mil duzentos e cinquenta e dois reais e cinquenta centavos) , atualizada monetariamente e acrescida de juros de mora calculados desde 16/11/2009 até o efetivo recolhimento, fixando-lhe o prazo de 15 (quinze) dias, contados da ciência desta deliberação, para que comprove, perante o Tribunal, o recolhimento da referida importância em favor do Tesouro Nacional, nos termos do art. 23, III, "a", da citada lei e do art. 214, III, "a", do Regimento Interno do TCU (RITCU) :
9.3. aplicar a multa prevista no art. 57 da Lei nº 8.443, de 1992, em desfavor de Leonardo Magnelli sob o valor de R$ 70.000,00 (setenta mil reais) , fixando-lhe o prazo de 15 (quinze) dias, contados da ciência desta deliberação, para que comprove, perante o Tribunal, o recolhimento da referida quantia ao Tesouro Nacional, atualizadas monetariamente na forma da legislação em vigor;
9.4. autorizar, caso requerido, nos termos do art. 26 da Lei nº 8.443, de 1992, e do art. 217 do RITCU, o parcelamento das dívidas fixadas por este Acórdão em até 36 (trinta e seis) parcelas mensais e sucessivas, sobre as quais incidirão a atualização monetária e os correspondentes acréscimos legais, esclarecendo ao responsável que a falta de pagamento de qualquer parcela importará no vencimento antecipado do saldo devedor, sem prejuízo das demais medidas legais;
9.5. autorizar, desde logo, a cobrança judicial das dívidas fixadas por este Acórdão, nos termos do art. 28, inciso II, da Lei nº 8.443, de 1992, caso não atendida a notificação; e
9.6. determinar que a unidade técnica envie a cópia deste Acórdão, acompanhado do Relatório e da Proposta de Deliberação que o fundamenta, à Procuradoria da República no Estado de São Paulo, nos termos do art. 16, § 3º, da Lei nº 8.443, de 1992, para o ajuizamento das ações civis e penais cabíveis.

Tomada de Contas Especial instaurada pelo Ministério da Cultura (MinC), diante da total impugnação dos dispêndios inerentes aos recursos captados por força da Lei Rouanet (Pronac 08-10391) para a gravação e o lançamento do álbum Minha Cidade, do compositor, arranjador e instrumentista Dado, sob o montante de R$ 130.252,50, durante o período de 5/3/2009 a 31/8/2010.

Segunda Câmara

então Ministério da Cultura.

3. Responsável: Leonardo Magnelli (CPF XXX.310.758-XX).

13.1. Ministros presentes: Ana Arraes (Presidente), Augusto Nardes, Aroldo Cedraz e Raimundo Carreiro.
13.2. Ministro-Substituto presente: André Luís de Carvalho (Relator).

ACORDAO-COMPLETO-2404988

Acórdão de Relação 3513/2020 - Segunda Câmara

Acórdão de Relação

Leonardo Magnelli

ANDRÉ DE CARVALHO

Tratam os autos de tomada de contas especial instaurada pelo então Ministério da Cultura em desfavor do Sr. Leonardo Magnelli, diante da total impugnação dos dispêndios inerentes aos recursos captados por força da Lei Rouanet (Pronac 08-10391) para "a gravação e o lançamento do álbum 'Minha Cidade', do compositor, arranjador e instrumentista Dado" sob o montante de R$ 130.252,50 durante o período de 5/3/2009 a 31/8/2010.
2.	Após a análise final do feito, o auditor federal da Secex-TCE lançou o seu parecer conclusivo à Peça 18, com a anuência dos dirigentes da unidade técnica (Peças 19 e 20) , nos seguintes termos:
	" (...) 2. O Pronac 08-10391 foi aprovado para captação no valor total de R$ 130.252,50, captados na sua integralidade por meio do Recibo de 14/9/2009, no valor de R$ 130.252,50 (Peça 4, p. 19) . O prazo para captação de recursos foi de 5/3/2009 a 31/12/2009 (Peça 4, p. 17) , prorrogado até 31/8/2010 (Peça 4, p. 23-4) .
	3. Foi apresentada a prestação de contas por parte do convenente (Peça 4, p. 36-59) , na qual, após o exame do concedente, foi detectada a ausência da seguinte documentação, cuja apresentação foi demandada por meio do Ofício 4.898/2012, de 11/10/2012 (Peça 4, p. 60-3) :
	'1.1 Plano de Distribuição: Enviar declarações comprovando a distribuição do CD e dos ingressos dos shows de lançamento aos beneficiários e aos patrocinadores, de acordo com o plano inicialmente aprovado: 300 CDs aos patrocinadores e 300 CDs aos beneficiários; 80 ingressos do show aos patrocinadores e 320 ingressos do show aos beneficiários. Ressalta-se que, como o projeto obteve captação de 100% do valor aprovado, a comprovação de distribuição do produto cultural deverá ser integral. 
	1.2 Exemplar do produto cultural: Não foi recebido neste Ministério o exemplar do produto cultural, o CD. O envio do produto cultural é fundamental para a comprovação do cumprimento do objeto cultural. Enviar também fotos dos shows de lançamento do CD, onde possa ser visualizada a logomarca do Ministério. 
	1.3 Plano de Divulgação: Comprovar a execução dos Postais Publicitários, Programas, Email Marketing e Anúncio em Rádio, enviando amostras, fotos e CD e/ou DVD com o anúncio de rádio. 
	1.4 A logomarca da Lei de Incentivo à Cultura e do Ministério da Cultura acompanhada da marca do Governo Federal não foi utilizada em nenhum material de divulgação enviado na prestação de contas não atendendo ao disposto no Manual de Uso das Marcas do Pronac, aprovado pela Portaria nº 34, de 26 de abril de 2011, o qual pode ser acessado através do endereço eletrônico: http://www.cultura.gov.br/site/wp-content/uploads/2007/12/manual12.pdf. Dessa forma, faz-se necessário uma justificativa quanto a não utilização da mesma.'
	4.	Ante a não apresentação da documentação exigida, foi emitido o Relatório de Execução 118/2015, de 30/3/2015 (Peça 4, p. 64-5) , atestando que, diante do exposto, conclui-se que objeto e objetivo não foram alcançados e recomenda-se a reprovação do projeto', sugerindo-se a instauração de Tomada de Contas Especial.
	5. Posteriormente, foi emitido o Laudo Final sobre a Prestação de Contas 91/2015, de 27/4/2015 (Peça 4, p. 66-7) , reprovando as contas e inabilitando o proponente.
	6. Consta dos autos, conforme extrato de pesquisa no sistema dos Correios e Aviso de Recebimento (AR) , comprovação de que o Sr. Leonardo Magnelli recebeu o Comunicado MinC 199/2016, de 28/4/2016 (Peça 4, p. 72-8) , além da publicação da Portaria 294/2016, de 19/5/2016 (Peça 4, p. 69-71) , por meio dos quais o MinC comunicou o responsável acerca da não aprovação das contas do Pronac 08-10391, demandando a devolução dos recursos.
	7. 	Diante do não saneamento das irregularidades apontadas e da não devolução dos recursos, instaurou-se a Tomada de Contas Especial. No Relatório de Tomada de Contas Especial 044/2017, de 25/7/2017 (Peça 8, p. 1-6) , foi imputado débito de R$ 130.252,50 ao Sr. Leonardo Magnelli (CPF: XXX.310.758-XX) , em virtude da não aprovação da prestação de contas do Pronac 08-10391.
	8.	O Relatório de Auditoria 611/2018 da Controladoria Geral da União (Peça 6, p. 1-3) chegou às mesmas conclusões. Após serem emitidos o Certificado de Auditoria, o Parecer do Dirigente e o Pronunciamento Ministerial (Peça 6, p. 4-5, e Peça 11, p. 1-2) , o processo foi remetido a este Tribunal. 
	9.	Em cumprimento ao Despacho exarado pelo Sr. Secretário de Controle Externo de Tomada de Contas Especial (Peça 15, p. 1) , foi expedido o Ofício 1894/2018, de 1º/10/2018 (Peça 16, p. 1-7) , por meio do qual o Sr. Leonardo Magnelli, foi instado a apresentar alegações de defesa quanto às irregularidades constatadas no âmbito do convênio em tela, ou a recolher aos cofres do Fundo Nacional de Cultura as quantias indicadas.  
	10. Devidamente cientificado, conforme atesta o AR de 24/10/2018 (Peça 17, p. 1) , o responsável, ainda assim, não apresentou sua defesa, tampouco recolheu a quantia indicada, podendo, portanto, ser considerado revel pelo Tribunal, para todos os efeitos, dando-se prosseguimento ao processo, nos termos do § 3º do art. 12 da Lei 8.443/1992.
	Exame técnico 	11. Conforme mencionado nos itens 3 a 7, por meio do Relatório de Tomada de Contas Especial 44/2017, de 25/7/2017 (Peça 8, p. 1-6) , foi imputado débito de R$ 130.252,50 ao Sr. Leonardo Magnelli, em virtude da não aprovação da prestação de contas do Pronac 08-10391, ante a ocorrência das seguintes irregularidades:
	a) não comprovação da distribuição do CD e dos ingressos dos shows de lançamento aos beneficiários e aos patrocinadores, de acordo com o Plano de Trabalho: 300 CDs aos patrocinadores e 300 CDs aos beneficiários; 80 ingressos do show aos patrocinadores e 320 ingressos do show aos beneficiários;
	b) não encaminhamento ao MinC do exemplar do CD objeto da avença;
	c) não encaminhamento ao MinC de fotos dos shows de lançamento do CD, com a identificação da logomarca do Ministério;
	d) não comprovação dos execução dos 'Postais Publicitários, Programas, Email, Marketing e Anúncio em Rádio, enviando amostras, fotos e CD e/ou DVD com o anúncio de rádio'; e 
	e) não utilização da logomarca da Lei de Incentivo à Cultura e do Ministério da Cultura acompanhada da marca do Governo Federal em nenhum material de divulgação enviado na prestação de contas.
	12. Como informado no item 10 da presente instrução, o responsável, apesar de regular e devidamente notificado pelo Tribunal, não fez encaminhar suas alegações de defesa, tampouco recolheu as quantias indicadas.
	13. Não obstante, nos processos do TCU, a revelia não leva à imediata presunção de que seriam verdadeiras todas as imputações levantadas contra os responsáveis, diferentemente do que ocorre no processo civil, em que a revelia do réu opera a presunção da verdade dos fatos narrados pelo autor. Dessa forma, a avaliação da responsabilidade do agente não pode prescindir da prova existente no processo ou para ele carreada. 
	14. Ao não apresentar sua defesa, o responsável deixa de produzir prova da regular aplicação dos recursos sob sua responsabilidade, em afronta às normas que impõem aos gestores públicos a obrigação legal de, sempre que demandados pelos órgãos de controle, apresentar os documentos que demonstrem a correta utilização das verbas públicas, a exemplo do contido no art. 93 do Decreto-Lei 200/67: 'Quem quer que utilize dinheiros públicos terá de justificar seu bom e regular emprego na conformidade das leis, regulamentos e normas emanadas das autoridades administrativas competentes'.
	15. Mesmo as alegações de defesa não tendo sido apresentadas, considerando o princípio da verdade real que rege esta Corte, procurou-se buscar, em manifestações de ambas as partes na fase interna desta Tomada de Contas Especial, a existência de algum argumento que pudesse ser aproveitado a seu favor.	
	16. Contudo, cumpre registrar que, além do Relatório de Tomada de Contas Especial 44/2017, de 25/7/2017 (Peça 8, p. 1-6) , há ainda outros documentos produzidos pelo MinC, como o Relatório de Execução 118/2015, de 30/3/2015 (Peça 4, p. 64-5) , e o Laudo Final sobre a Prestação de Contas 91/2015, de 27/4/2015 (Peça 4, p. 66-7) , dando conta das mesmas irregularidades descritas no item 11 supra.
	17. E, ante a constatação de diversas irregularidades na execução das despesas atinentes ao ajuste em tela, o MinC não aprovou a respectiva prestação de contas, concluindo, dessa maneira, que a população alvo do ajuste não foi beneficiada, impugnando a totalidade das despesas. 
	18. Registre-se que a execução do objeto pactuado de acordo com o Plano de Trabalho inclui-se como obrigação primeira de quem gere recursos públicos, com vistas à comprovação da sua boa e regular aplicação, sob pena de ser responsabilizado pela sua devolução aos cofres concedentes.
	19. Ademais, dentre as irregularidades praticadas, encontram-se várias diretamente relacionadas ao núcleo central do projeto em si, qual seja, a comprovação da produção e da distribuição do CD propriamente dito, bem como dos shows de lançamento, além da ausência de comprovação da divulgação pactuada em diversas plataformas de mídia, sem olvidar o descumprimento do art. 3º da Portaria MinC 34/2011, que prevê a utilização da logomarca da Lei de Incentivo à Cultura nos materiais referentes ao projeto financiado.
	20. Ou seja, uma vez não comprovada a produção do CD e a sua distribuição, bem como a realização dos shows de lançamento e a distribuição dos respectivos ingressos, conforme mencionado pelo MinC, resta impossibilitado o atingimento dos objetivos da avença, já que intrinsicamente ligados à produção dos referidos álbuns musicais e shows de lançamento, por evidente, sem olvidar as demais falhas mencionadas na divulgação e utilização da logomarca oficial do concedente.
	21. Conforme a jurisprudência do TCU, a frustração dos objetivos da avença importa a condenação do responsável à devolução dos recursos federais transferidos, ainda que parte ou a totalidade dos recursos repassados tenha sido aplicada no objeto do ajuste (Acórdãos 3324/2015 e 4312/2014, ambos da 2ª Câmara; 1731/2015 e 5661/2014, da 1ª Câmara) .
	22. E, uma vez materializada a não comprovação da boa e regular aplicação dos recursos pactuados por meio do Pronac 11-3298, a data de atualização dos débitos deve ser a data da captação dos recursos, em obediência ao art. 9º da IN/TCU 71/2012 (modificada pela IN/TCU 76/2016) , devendo os valores serem recolhidos ao Fundo Nacional de Cultura, a exemplo do que restou decidido por esta Corte no Acórdão 520/2014-TCU-Plenário.
	23. Em adendo, cumpre registrar que a execução do objeto pactuado de acordo com o Plano de Trabalho inclui-se como obrigação essencial de quem gere recursos públicos, com vistas à comprovação da sua boa e regular aplicação, impondo, de per si, a aplicação de multa pelo Tribunal ante o seu não cumprimento.
	24. Vale ressaltar que a pretensão punitiva do TCU, conforme Acórdão 1441/2016-TCU-Plenário, que uniformizou a jurisprudência acerca dessa questão, subordina-se ao prazo geral de prescrição indicado no art. 205 do Código Civil, que é de 10 anos, contado da data de ocorrência da irregularidade sancionada, nos termos do art. 189 do Código Civil, sendo este prazo interrompido pelo ato que ordenar a citação, a audiência ou a oitiva do responsável. Contudo, no caso em exame, não se registra a ocorrência da prescrição, uma vez que a captação dos recursos ocorreu em 14/9/2009, e o ato de ordenação da citação ocorreu em 1/10/2018, recebido pelo responsável em 24/10/2018.
	25. Dessa forma, o Sr. Leonardo Magnelli, deve ser considerado revel pelo Tribunal, para todos os efeitos, nos termos do § 3º do art. 12 da Lei 8.443/1992, devendo as contas serem julgadas irregulares, com imputação de débito pelo total dos valores captados, sem prejuízo da aplicação da multa prevista no art. 57, da citada Lei.
Proposta de encaminhamento
	26. Diante do exposto, submetem-se os autos à consideração superior, propondo:
	a) considerar revel o Sr. Leonardo Magnelli, para todos os efeitos, dando-se prosseguimento ao processo, com fulcro no art. 12, § 3º, da Lei 8.443/1992;
	b) julgar irregulares, nos termos dos arts. 1º, inciso I, 16, inciso III, alínea 'c', da Lei 8.443/1992 c/c os arts. 19 e 23, inciso III, da mesma Lei, e com arts. 1º, inciso I, 209, inciso III, 210 e 214, inciso III, do Regimento Interno/TCU, as contas do Sr. Leonardo Magnelli, e condená-lo ao pagamento da quantia a seguir especificada, com a fixação do prazo de quinze dias, a contar da notificação, para comprovarem, perante o Tribunal (art. 214, III, a, do Regimento Interno) , o recolhimento da dívida aos cofres do Fundo Nacional de Cultura, atualizadas monetariamente e acrescidas dos juros de mora, calculados a partir das datas discriminadas, até a data do recolhimento, na forma prevista na legislação em vigor: 
	Valor original (Real) 
	Data da ocorrência 
	Débito/Credito 

	16/11/2009
	R$ 130.252,50
	Débito

	 Valor total do débito atualizado até 27/11/2018: R$ 222.080,51.
	c) aplicar ao Sr. Leonardo Magnelli a multa prevista no art. 57, da Lei 8.44319/92 c/c o art. 267 do RI/TCU, fixando-lhes o prazo de quinze dias, a contar da notificação, para que comprove, perante o Tribunal (art. 214, III, a, do Regimento Interno do TCU) , o recolhimento da dívida aos cofres do Tesouro Nacional, atualizada monetariamente desde a data do acórdão que vier a ser proferido por este Tribunal até a do efetivo recolhimento, se pagas após o vencimento, na forma da legislação em vigor;
	d) autorizar, desde logo, nos termos do art. 28, inciso II, da Lei 8.443/1992, a cobrança judicial das dívidas caso não atendida a notificação; 
	e) autorizar também, desde logo, se requerido, com fundamento no art. 28, inciso I, da Lei 8.443, de 1992 c/c o art. 217, §§ 1º e 2º do Regimento Interno, o parcelamento da dívida em até 36 parcelas, incidindo sobre cada parcela, corrigida monetariamente, os correspondentes acréscimos legais fixando-lhe o prazo de quinze dias, a contar do recebimento da notificação, para comprovar perante o Tribunal o recolhimento da primeira parcela, e de trinta dias, a contar da parcela anterior, para comprovar os recolhimentos das demais parcelas, devendo incidir sobre cada valor mensal, atualizado monetariamente, os juros de mora devidos, no caso do débito, na forma prevista na legislação em vigor; 
	f) alertar ao responsável que a falta de comprovação do recolhimento de qualquer parcela importará no vencimento antecipado do saldo devedor, nos termos do § 2º do art. 217 do Regimento Interno deste Tribunal;
	g) enviar cópia do Acórdão a ser prolatado, bem como do Relatório e do Voto que o fundamentarem à Procuradoria da República no Estado de São Paulo, nos termos do § 3º do art. 16 da Lei 8.443/1992 c/c o § 7º do art. 209 do Regimento Interno do TCU, para adoção das medidas cabíveis; e
	h) enviar cópia do Acórdão que vier a ser proferido à Secretaria Federal de Controle Interno e aos responsáveis, para ciência, informando que a presente deliberação, acompanhada do Relatório e do Voto que a fundamenta, está disponível para a consulta no endereço www.tcu.gov.br/acordaos, além de esclarecer que, caso requerido, o TCU poderá fornecer sem custos as correspondentes cópias, de forma impressa."
3.	Enfim, por intermédio da Exma. Sra. Procuradora-Geral Cristina Machado da Costa e Silva, o MPTCU anuiu, em cota singela (Peça 21) , à aludida proposta da unidade técnica.
	É o Relatório.

não há.

Procuradora-Geral Cristina Machado da Costa e Silva.

TOMADA DE CONTAS ESPECIAL. ENTÃO MINISTÉRIO DA CULTURA. LEI ROUANET. PRONAC. TOTAL IMPUGNAÇÃO DOS DISPÊNDIOS. NÃO CONSECUÇÃO DOS OBJETIVOS PACTUADOS. CITAÇÃO. REVELIA. CONTAS IRREGULARES. DÉBITO. MULTA.

TOMADA DE CONTAS ESPECIAL (TCE)

Secretaria de Controle Externo de Tomada de Contas Especial (Secex-TCE).

Tratam os autos de tomada de contas especial instaurada pelo então Ministério da Cultura em desfavor do Sr. Leonardo Magnelli, diante da total impugnação dos dispêndios inerentes aos recursos captados por força da Lei Rouanet (Pronac 08-10391) para "a gravação e o lançamento do álbum 'Minha Cidade', do compositor, arranjador e instrumentista Dado" sob o montante de R$ 130.252,50 durante o período de 5/3/2009 a 31/8/2010.
2.	Como visto, a partir do Relatório de Tomada de Contas Especial nº 44/2017, de 25/7/2017 (Peça 8, p. 1-6) , o então MinC não aprovou a prestação de contas do aludido projeto cultural e impugnou a totalidade do valor captado, em face da ausência de comprovação da boa e regular aplicação dos recursos federais, ante a ocorrência das seguintes irregularidades: 
	a) não comprovação da distribuição do CD e dos ingressos dos shows de lançamento aos beneficiários e aos patrocinadores, de acordo com o plano de trabalho (300 CD aos patrocinadores e 300 CD aos beneficiários, 80 ingressos do show aos patrocinadores e 320 ingressos do show aos beneficiários) ; 
	b) não encaminhamento ao então MinC do exemplar do correspondente CD; 
	c) não encaminhamento ao então MinC de fotos dos shows de lançamento do CD com a identificação da logomarca do referido ministério; 
	d) não comprovação da execução dos "Postais Publicitários, Programas, Email, Marketing e Anúncio em Rádio, enviando amostras, fotos e CD e/ou DVD com o anúncio de rádio"; e 
	e) não utilização da logomarca da Lei de Incentivo à Cultura e do então Ministério da Cultura, com a marca do governo federal, em nenhum material de divulgação enviado na correspondente prestação de contas.
3.	No âmbito do TCU, a despeito da regular citação, o Sr. Leonardo Magnelli deixou transcorrer in albis o prazo regimental sem apresentar as suas alegações de defesa, nem recolher o valor do débito apurado nos autos, passando à condição de revel, nos termos do art. 12, § 3º, da Lei nº  8.443, de 1992, com o prosseguimento normal do processo.
4.	De todo modo, após a análise final do feito, a Secex-TCE pugnou pela irregularidade das contas de Leonardo Magnelli para condená-lo ao pagamento do débito apurado nos autos, além de lhe aplicar a multa legal, tendo o MPTCU anuído à aludida proposta.
5.	Incorporo os pareceres da unidade técnica e do MPTCU a estas razões de decidir, até porque os elementos probatórios exigidos pelo então MinC (apresentação do CD etc.) estavam também fixados no termo de ajuste, não tendo sido apresentados, contudo, pelos correspondentes gestores dos recursos federais.
6.	Bem se sabe que a jurisprudência do TCU é firme no sentido da responsabilidade pessoal do gestor pela comprovação da boa e regular aplicação dos recursos federais recebidos mediante convênio ou instrumentos congêneres, submetendo-se todo aquele que utiliza ou gerencia recursos públicos ao dever de demonstrar o correto emprego dos valores federais, nos termos dos arts. 70, parágrafo único, e 37, caput, da Constituição de 1988 e do art. 93 do Decreto-Lei nº 200, de 25 de fevereiro de 1967 (v.g. Acórdãos 27/2004, 371/1999 e 384/1998, da 2ª Câmara, Acórdão 92/1999-TCU-Primeira Câmara, e Decisão 667/1995-Plenário) .
7.	Por conseguinte, a ausência de elementos suficientes para demonstrar a boa e regular aplicação dos recursos federais transferidos, diante, sobretudo, da falta de funcionalidade do objeto pactuado e da ausência do necessário nexo causal entre os valores federais repassados e os dispêndios supostamente incorridos no ajuste, dá ensejo à presunção legal de dano ao erário, em face das evidências de desvio dos valores federais, mostrando-se adequada a proposta da unidade técnica para condenar o aludido responsável em débito e em multa.
8.	Não se vislumbra, enfim, a prescrição da pretensão punitiva do TCU no presente caso concreto, já que, nos termos do Acórdão 1441/2016-TCU-Plenário, não houve o transcurso de mais de dez anos entre a ordem para a citação no âmbito do TCU, em 27/9/2018 (Peça 15) , e a data fatal para a prestação de contas final do ajuste, em 30/9/2010 (Peça 4, p. 25) .
9.	Ocorre que, por meio do Acórdão 1.441/2016 proferido pelo Plenário na Sessão Extraordinária de 8/6/2016, o TCU firmou o seu entendimento no sentido de que a prescrição da pretensão punitiva deve seguir a regra geral do prazo decenal, contado a partir do fato, em linha com o art. 205 do Código Civil brasileiro, interrompendo-se a contagem do aludido prazo com a ordem de citação, nos termos do art. 240, caput, da Lei nº 13.105 (Código Processual Civil) , de 2015.
10.	Sem prejuízo, contudo, do respeito a esse entendimento do Tribunal, reitero a minha ressalva já registrada em vários outros julgados do TCU no sentido de que, na ausência de lei específica, o TCU não deveria aplicar qualquer prazo prescricional sobre a referida pretensão punitiva ou, então, na pior das hipóteses, o Tribunal deveria aplicar a regra prescricional fixada pela Lei nº  9.873, de 1999, não só porque ela trata diretamente de prescrição no âmbito do direito administrativo sancionador, mas também porque, entre outras medidas, a aludida lei manda aplicar o prazo prescricional penal, quando a infração administrativa também configure crime, além de determinar expressamente que, no caso de ilícito continuado ou permanente, a contagem do prazo se inicie no dia da cessação do aludido ilícito.
11.	De todo modo, a despeito de registrar essa minha posição pessoal, pugno pela aplicação da multa legal ao aludido responsável, submetendo-me, pois, ao entendimento fixado pelo TCU no âmbito do aludido Acórdão 1441/2016-TCU-Plenário.
12.	Entendo, portanto, que o TCU deve julgar irregulares as contas de Leonardo Magnelli para condená-lo ao pagamento do débito apurado nestes autos, além de lhe aplicar a multa prevista no art. 57 da Lei nº 8.443, de 1992.
	Ante o exposto, pugno pela prolação do Acórdão ora submetido a este Colegiado.	
	TCU, Sala das Sessões, em 29 de janeiro de 2019.
Ministro-Substituto ANDRÉ LUÍS DE CARVALHO 
Relator